臺灣花蓮地方法院刑事判決　　　　　　　 95年度易字第254號
公　訴　人　臺灣花蓮地方法院檢察署檢察官
被　　　告　甲○○
選任辯護人　李文平律師
上列被告因詐欺等案件，經檢察官提起公訴（95年度偵字第378
9號）後，聲請改依協商程序而為判決，本院判決如下：
    主  文
甲○○連續意圖為自己不法之所有，以詐術使人將本人之物交付
，處有期徒刑壹年，減為有期徒刑陸月，如易科罰金，以銀元參
佰元即新臺幣玖佰元折算壹日。緩刑參年，緩刑期間付保護管束
，並應於本判決確定後參月內向檢察官指定之公立慈善團體支付
新臺幣捌拾伍萬元，以及於本判決確定後壹年內向檢察官指定之
公益團體、地方自治團體或社區提供義務勞務貳佰肆拾小時。
    事實及理由
一、犯罪事實：甲○○原擔任位於花蓮縣鳳林鎮○○路○段2號「
    行政院國軍退除役官兵輔導委員會鳳林榮民醫院」（下稱鳳
    林榮民醫院）外科主任兼醫師，為從事醫療業務之人，為貪
    圖醫院依據盈餘比例所給付之獎勵金，竟基於意圖為自己不
    法所有及行使業務上登載不實文書之概括犯意，於附表一、
    二所示時間，明知不知情之連秀娥、陳源清、乙○○、曾富
    山、黃燭英、丙○○、張乃文、倪瑋君、張光英、朱敏瑋、
    朱敏蕙、李東傑、劉富美、李秀美、胡修齊、陳子字、彭瑞
    良、呂衡、陳惠雯、謝瑋翰、高山芳、許又卿、潘怡婷、袁
    婷婷、林仁燦、王建智、蕭聰男、楊震生、于榮忠、張集洪
    、郭昇平、謝玉嬌、郭月英、鍾秀英、李桂英、徐貴英、徐
    采瑛、劉俊芳、羅美燭、丁○○、林惠美、陳慧娟、徐連鳳
    及朱珊帝等人並未接受其所施以之淺部創傷處置、皮面創傷
    處理及換藥、臉部創傷處理、深部複雜創傷處理、皮膚全層
    植補術、縫合、接紮、擴創處理及徒手關節授動術等治療，
    竟於其業務上所登載有關上開連秀娥等44人之病歷資料上，
    虛偽登載該些病患接受上開醫療處置之不實資料，復經由鳳
    林榮民醫院申報組之不知情人員於當月利用電腦製作申報檔
    案，憑以向中央健康保險局東區分局（下簡稱中央健保局）
    按月申報醫療費用，致使中央健保局陷於錯誤，進而撥付醫
    療費用共計新臺幣（下同）191,222 元，足以生損害於中央
    健保局對於特約醫事機構管理及核發醫療費用之正確性。案
    經中央健保局移送臺灣花蓮地方法院檢察署檢察官偵查起訴
    。
二、證據名稱：
（一）被告甲○○於偵查中及本院準備程序時之自白；
（二）證人連秀娥、陳源清、乙○○、曾富山、黃燭英、丙○○
      分別於中央健保局業務訪查時、偵查中之證述；
（三）證人張乃文、倪瑋君、張光英（朱敏瑋、朱敏蕙之母）李
      東傑（劉富美之夫）、李秀美（胡修齊之母）、陳源清（
      陳子字之父）、彭瑞良、蕭夢芸（呂衡之母）、陳惠雯（
      謝瑋翰之母）、高山芳、許又卿、潘怡婷、袁婷婷、林仁
      燦、王建智、蕭聰男、楊震生、于榮忠、張集洪、郭昇平
      、吳菊妹（謝玉嬌之女）、郭月英、鍾秀英、李桂英、徐
      貴英、徐采瑛、劉俊芳、羅美燭、丁○○、林惠美、陳慧
      娟、徐連鳳及徐發坤（朱珊帝之夫）於中央健保局業務訪
      查時之證述；
（四）證人即鳳林榮民醫院員工楚馨於偵查中證述鳳林榮民醫院
      醫師獎勵金之實際發放情形；
（五）連秀娥、陳源清、乙○○、曾富山、黃燭英及丙○○之就
      醫記錄明細表、病歷資科及醫令清單；
（六）張乃文、倪瑋君、張光英、朱敏瑋、朱敏蕙、李東傑、劉
      富美、李秀美、胡修齊、陳子字、彭瑞良、呂衡、陳惠雯
      、謝瑋翰、高山芳、許又卿、潘怡婷、袁婷婷、林仁燦、
      王建智、蕭聰男、楊震生、于榮忠、張集洪、郭昇平、謝
      玉嬌、郭月英、鍾秀英、李桂英、徐貴英、徐采瑛、劉俊
      芳、羅美燭、丁○○、林惠美、陳慧娟、徐連鳳及朱珊帝
      之病歷資科及醫令清單；
（七）中央中央健保局96年5月16日健保東醫字第0960036159 號
      函附查核結果。
三、本件經檢察官與被告於審判外達成協商之合意，且被告已認
    罪，其合意內容為：（一）被告願受科刑範圍為有期徒刑1
    年，緩刑3年；（二）並應於本判決確定後3月內向檢察官指
    定之公立慈善團體支付85萬元；（三）於本判決確定後1 年
    內向檢察官指定之公益團體、地方自治團體或社區提供義務
    勞務240小時。經查：上開協商合意並無刑事訴訟法第455條
    之4第1項所列情形之一，檢察官聲請改依協商程序而為判決
    ，本院爰不經言詞辯論，於協商合意範圍內為協商判決，合
    先敘明。
四、另按中華民國96年罪犯減刑條例業於96年6 月15日經立法院
    3讀通過，並自96年7月16日施行，被告所為上開犯罪之時間
    係在96年4 月24日以前，符合於減刑之條件，本院爰依上開
    條例第2條第1項第3 款之規定，就所宣告有期徒刑予以減其
    刑期2分之1，並諭知減刑後之易科罰金折算標準。
五、應適用之法條：刑事訴訟法第455條之2第1項、第455條之4
    第2項、第455條之8、第454條第1 項，刑法第2條第1項前段
    、第215條、第216條、第339條第1項、第74條第1項第1款、
    第2項第5款、第93條第1項第2款、修正前刑法第56條、第55
    條、第41條第1項前段，罰金罰鍰提高標準條例第1條前段，
    修正前罰金罰鍰提高標準條例第2 條，現行法規所定貨幣單
    位折算新臺幣條例第2條，中華民國96年罪犯減刑條例第2條
    第1項第3款、第7條、第9條，判決如主文。
六、本判決除有刑事訴訟法第455條之4第1項第1款、第2款、第4
    款、第6款、第7款所定情形之一，或違反同條第2 項規定者
    外，不得上訴。如有前述得上訴之理由，得自收受判決送達
    之日起10日內，向本院提出上訴書狀，上訴於第2審法院。
中　　華　　民　　國　　96　　年　　8 　　月　　29　　日
                        臺灣花蓮地方法院刑事第三庭
                              法　官    楊  仲  農
上列正本證明與原本無異。
如對本判決不服，應於送達後10日內，向本院提出上訴狀（上訴
狀應記載具體上訴理由並應抄附繕本）告訴人或被害人如對於本
判決不服者，應具備理由請求檢察官上訴，其上訴期間之計算係
以檢察官收受判決正本之日期為準。
                              書記官
中　　華　　民　　國　　96　　年　　9 　　月　　3 　　日
附錄本判決論罪之法律條文：
中華民國刑法第215條：
從事業務之人，明知為不實之事項，而登載於其業務上作成之文
書，足以生損害於公眾或他人者，處3年以下有期徒刑、拘役或5
百元以下罰金。
中華民國刑法第216條：
行使第 210 條至第 215 條之文書者，依偽造、變造文書或登載
不實事項或使登載不實事項之規定處斷。
中華民國刑法第339條：
意圖為自己或第三人不法之所有，以詐術使人將本人或第三人之
物交付者，處5年以下有期徒刑、拘役或科或併科1千元以下罰金
。
以前項方法得財產上不法之利益或使第三人得之者，亦同。
前二項之未遂犯罰之。
附表一
編號      姓   名         就醫時間      虛報金額（元）
一        連秀娥          94年1月17日     1398
二        陳源清          93年12月31日    3819
三        乙○○          95年1月16日     1140
四        曾富山          94年3月21日     1140
五        黃燭英          93年7月30日     4828
六        丙○○          94年1月14日     3756
